臺灣板橋地方法院民事判決　　　　　　100年度建簡上字第4號
上　訴　人　翁黃麗紅
訴訟代理人　翁添財
訴訟代理人　方正彬律師
被上訴人　　鼎發營造有限公司
法定代理人　林堂春
訴訟代理人　李岳霖律師
　　　　　　王榮容律師
上列當事人間損害賠償事件，上訴人對於中華民國100年2月9日
臺灣板橋地方法院三重簡易庭99年度重簡字第1070號第一審判決
提起上訴，本院於100年11月1日言詞辯論終結，判決如下：
    主  文
上訴駁回。
第二審訴訟費用由上訴人負擔。
    事實及理由
一、上訴人起訴主張：被上訴人與訴外人泰誠營造有限公司（下
    稱泰誠公司）於民國97年7月間，因施工不當致上訴人房屋
    破損龜裂，上訴人向台北市建築管理處申請會勘，歷經多次
    協調，三方遂於99年1月15日在市議員林瑞圖服務處即台北
    市北投區○○○路222號（下稱林瑞圖服務處）作成會勘紀
    錄，協議由被上訴人與泰誠公司共同以新台幣（下同）100
    萬元作為補償修繕費用，並依鑑定報告負擔責任比例分配，
    經上訴人申請台北市結構工程工業技師公會（下稱結構技師
    公會）鑑定結果，被上訴人應負擔責任比例為百分之30，詎
    被上訴人僅給付上訴人修繕費用及鑑定費，而不願依會勘紀
    錄補償上訴人30萬元，因本件損鄰事件，若非在林瑞圖服務
    處成立會勘紀錄，上訴人勢必抗爭到底，被上訴人亦無法繼
    續施工，是該會勘記錄應視同三方之和解契約書，爰依和解
    契約之法律關係，求為命被上訴人給付30萬元及法定遲延利
    息之判決（原審判決駁回上訴人之訴及假執行之聲請，上訴
    人不服提起上訴），並上訴聲明：(一)原判決廢棄。(二)被上訴
    人應給付上訴人30萬元，及自支付命令聲請狀送達翌日起至
    清償日止，按年息百分之5計算之利息。
二、被上訴人則以：(一)被上訴人僅係應邀派員出席99年1月15日
    協調會議，並在簽到出席人員處簽名，並非同意任何結論或
    達成任何和解，且該會勘紀錄之會勘結論為：「本席『建議
    』以新台幣100萬元，做為補償修繕費用，請兩家營造廠再
    依鑑定報告，負擔比例分配」，並未有其他結論內容記載，
    亦顯未達成任何協議。(二)上訴人與被上訴人、泰誠公司就上
    訴人房屋是否受有鄰損，前已委請結構技師公會進行勘驗鑑
    定，勘驗費用為10萬3,680元，由三方各分擔3萬4,560元；
    修復補強費用總計為40萬6,032元，被上訴人負擔責任比例
    為百分之30即12萬1,810元，因上訴人均拒絕受領被上訴人
    給付，被上訴人已辦理提存完訖，上訴人請求被上訴人再給
    付補償修繕費30萬元，顯無理由等語，資為抗辯，並答辯聲
    明：上訴駁回。
三、查被上訴人與泰誠公司於民國97年7月間，因施工不當致上
    訴人房屋破損龜裂，三方於99年1月15日在林瑞圖服務處作
    成會勘紀錄，其會勘結論為：「本席建議以新台幣100萬元
    ，做為補償修繕費用，請兩家營造廠再依鑑定報告，負擔比
    例分配」，嗣經結構技師公會鑑定，勘驗費用10萬3,680元
    由三方各分擔3萬4,560元；修復補強費用40萬6,032元由被
    上訴人負擔百分之30即12萬1,810元，被上訴人均已清償提
    存在案之事實，有會勘紀錄在卷可稽（原審司促字卷第5頁
    ），且為兩造所不爭執，堪信為真實。
四、上訴人主張被上訴人應依99年1月15日會勘紀錄所示和解契
    約，給付上訴人補償修繕費用30萬元等情，為被上訴人所否
    認，並以前詞置辯。經查：
  (一)本件會勘紀錄之會勘結論僅記載：「本席（即林瑞圖議員）
    建議以新台幣100萬元，做為補償修繕費用，請兩家營造廠
    再依鑑定報告，負擔比例分配」等語，並無兩造同意上開建
    議內容之文字，尚難遽認兩造已成立和解契約，參以證人林
    瑞圖證稱：「（提示台北市99年1月20日議祕字第099190123
    1號書函及99年1月15日之會勘紀錄，是否證人所發文？該會
    堪紀錄是否由證人親自所主持？）是」、「（該會堪紀錄所
    稱『本席建議』之意見，與會人員是否在場均同意？）第一
    次協調的時候，我有到現場去看，依其傾斜及鄰損的程度確
    實大約須100萬元左右才能回復，我建議三方再做協議，也
    要經過鑑定，鑑定後才知道兩個營造廠各要負擔多少責任，
    我強調這只是建議，會勘紀錄已經寫的非常清楚」等語（本
    院簡上字卷第79頁背面），益徵該會勘紀錄結論僅為林瑞圖
    建議兩造參考辦理而已，並非兩造已有和解之意思表示合致
    。
  (二)雖林瑞圖復證稱：「（既然只是建議，是否有經與會人員同
    意而成立和解契約？）我不曉得，但當時三方都有同意第一
    次協調的建議結論，我才會送台北市議會，由議會正式發文
    」等語，惟此無非林瑞圖個人主觀認定三方同意其建議結論
    而已，況證人即泰誠公司員工黃瑞東證稱：「（證人是否由
    泰誠公司指派於99年1月15日出席台北市議員林瑞圖之會勘
    紀錄？證人當時能否代表泰誠公司處理和解事宜？）是。當
    時我沒有權限可以代表泰誠公司與上訴人和解」、「（泰誠
    公司對林議員之建議是否同意？）同意」、「（是否為證人
    回去報告後，泰誠公司才同意？）是」、「（證人參與99年
    1月15日協調會時，有無默示同意上訴人之請求？）當初出
    席是以林瑞圖議員的結論為依據，我是把意見帶回公司，由
    公司決定」等語（本院簡上字卷第54頁）、證人即被上訴人
    前員工簡維逸證稱：「（你是否曾經於99年1月15日，代表
    被上訴人公司前往台北市北投區○○○路222號，參加林瑞
    圖議員所辦理上訴人陳情施工毀壞案之會議討論？）是」、
    「（當時被上訴人公司有無授權你同意補償上訴人任何金額
    ？）沒有」、「（當日被上訴人公司有無同意林瑞圖議員之
    建議，以新台幣100萬元作為補償修繕費用，並由兩家營造
    廠按比例分配？）沒有」等語（同上卷第55頁），可見泰誠
    公司、被上訴人均係派員出席99年1月15日會勘會議，並由
    出席人員將會勘結論所示建議事項帶回公司決定是否參考辦
    理而已，尚非因會勘紀錄之作成，三方即成立和解契約。
五、綜上所述，上訴人依和解契約之法律關係，請求被上訴人給
    付30萬元，及自支付命令聲請狀繕本送達翌日起至清償日止
    ，按年息百分之5計算之利息，自屬不應准許。原審為上訴
    人敗訴之判決，並駁回其假執行之聲請，核無違誤，上訴論
    旨指摘原判決不當，求予廢棄改判，為無理由。
六、兩造其餘之攻擊或防禦方法及未經援用之證據，經本院斟酌
    後，認為均不足以影響本判決之結果，自無逐一詳予論駁之
    必要，併此敘明。
七、據上論結，本件上訴為無理由，依民事訴訟法第436條之1第
    3項、第449條第1項、第78條，判決如主文。
中    華    民    國   100    年    11    月    15    日
                  民事第二庭    審判長法  官  張紫能
                                      法  官  楊千儀
                                      法  官  連士綱
以上正本證明與原本無異
本判決不得上訴
中    華    民    國   100    年    11    月    15    日
                                      書記官  吳俞玲